【裁判字號】    95,上訴,854
【裁判日期】    950412
【裁判案由】    毒品危害防制條例
【裁判全文】
臺灣高等法院刑事判決                 95年度上訴字第854號
上  訴  人  臺灣板橋地方法院檢察署檢察官
被      告  甲○○
                    現於臺灣臺北看守所
上列上訴人因毒品危害防制條例案件，不服臺灣板橋地方法院94
年度訴字第3086號，中華民國95年1 月27日第一審判決（起訴案
號：臺灣板橋地方法院檢察署94年度毒偵字第3802號；併辦案號
：同署九十五年度毒偵字第一五一四號），提起上訴，本院判決
如下：
    主  文
原判決撤銷。
甲○○連續施用第一級毒品，處有期徒刑拾壹月；又連續施用第
二級毒品，處有期徒刑陸月；應執行有期徒刑壹年貳月。
扣案之第一級毒品海洛因貳小包（包裝重計０點四０公克，淨重
０.25公克）沒收並銷燬之；針筒貳支沒收。
    事  實
一、甲○○曾因違反麻醉藥品管理條例案件，於民國（下同）八
    十六年十月二十八日，經原審法院以八十六年度易字第五五
    ０八號刑事判決判處有期徒刑四月，八十七年一月五日判決
    確定，刑期起算日期為八十七年四月十九日，指揮書執行完
    畢日期為八十七年八月十八日（本案不構成累犯）。又其曾
    因施用毒品案件，於八十七年八月二十一日，經臺灣桃園地
    方法院以八十七年度毒聲字第一四二八號裁定送觀察、勒戒
    ，嗣因認有繼續施用毒品傾向，於八十七年十二月八日，經
    臺灣桃園地方法院以八十七年度毒聲字第三三九八號裁定送
    強制戒治，嗣於八十八年四月二十九日，經臺灣桃園地方法
    院以八十八年度毒聲字第二四六一號裁定停止戒治，所餘期
    間付保護管束，其後於八十八年九月二十三日，經臺灣桃園
    地方法院以八十八年度毒聲字第五四九九號裁定撤銷停止戒
    治，令入戒治處所施以強制戒治，於八十九年八月三十一日
    因執行完畢釋放。
二、詎甲○○猶不知心生悔悟，竟於前開強制戒治完畢釋放後，
    五年內之九十四年七月七日上午，在臺北縣中和市○○路二
    七四巷十二之一號六樓，分別施用第一級毒品海洛因（以針
    筒注射）及第二級毒品安非他命（使用自製吸食器）各一次
    。迨九十四年七月七日十八時五十五分許，經警在臺北縣中
    和市○○路二七四巷十二之一號六樓查獲。
三、甲○○仍不知悔改，於九十四年九月三日為警採尿前之二十
    六小時及九十六小時內某時，在台北縣永和市○○街五十九
    號四樓等處所，復基於前開施用第一級毒品海洛因及第二級
    毒品安非他命之概括犯意，連續施用第一級毒品海洛因及第
    二級毒品安非他命各一次，於同日上午十時十分許，在桃園
    市○○○路六十一號處為警查獲，並扣得第一級毒品海洛因
    貳小包（包裝重計０點四０公克，淨重０.25 公克），及施
    用毒品所有之針筒貳支。
四、案經臺北縣政府警察局新莊分局移送臺灣板橋地方法院檢察
    署檢察官偵查起訴及同署檢察官移送併案審理。
    理  由
一、訊據被告甲○○，對於上開犯罪事實坦承不諱，而被告上開
    事實欄二所載犯行，於經警查獲後所採集之尿液檢體，經台
    灣尖端先進生技醫藥股份有限公司檢驗，結果呈安非他命類
    、鴉片類陽性反應，此有臺北縣政府警察局新莊分局偵辦毒
    品危害防制條例案被移送人姓名代碼對照表、台灣尖端先進
    生技醫藥股份有限公司於九十四年七月二十七日出具之濫用
    藥物尿液檢驗報告各一紙（參見臺灣板橋地方法院檢察署九
    十四年度毒偵字第三八０二號卷第二十四頁、第四十五頁）
    附卷可稽；又被告上開事實欄三所載犯行，於經警查獲後所
    採集之尿液檢體台灣尖端先進生技醫藥股份有限公司檢驗結
    果，亦呈安非他命類及鴉片類陽性反應乙節，亦有台灣尖端
    先進生技醫藥股份有限公司於九十四年九月十四日出具之濫
    用藥物尿液檢驗報告各一紙（參見臺灣板橋地方法院檢察署
    九十五年度毒偵字第一五一四號卷第二頁）附卷足按；又查
    扣之白色粉沫經檢送化驗結果，據法務部調查局九十四年十
    月二十四日調科壹字第080010087號鑑定通知書（附桃檢九
    十四年度毒偵字第四九八五號偵查卷第五十一頁）覆稱：「
    送驗白粉二包均含第一級毒品海洛因成份，合計凈重0.25公
    克 (空包裝重0.40公克）」云云，有該局鑑定通知書附卷可
    證，堪認被告前開施用第一級毒品海洛因、第二級毒品安非
    他命之自白與事實相符。
二、又被告曾因施用毒品案件，於八十七年八月二十一日，經臺
    灣桃園地方法院以八十七年度毒聲字第一四二八號裁定送觀
    察、勒戒，嗣因認有繼續施用毒品傾向，於八十七年十二月
    八日，經臺灣桃園地方法院以八十七年度毒聲字第三三九八
    號裁定送強制戒治，嗣於八十八年四月二十九日，經臺灣桃
    園地方法院以八十八年度毒聲字第二四六一號裁定停止戒治
    ，所餘期間付保護管束，其後於八十八年九月二十三日，經
    臺灣桃園地方法院以八十八年度毒聲字第五四九九號裁定撤
    銷停止戒治，令入戒治處所施以強制戒治，於八十九年八月
    三十一日因執行完畢釋放，此有臺灣高等法院被告前案紀錄
    表一份附卷足稽，其於強制戒治執行完畢釋放後，五年內再
    連續犯本案施用第一級毒品海洛因、第二級毒品安非他命之
    犯行，核與毒品危害防制條例第二十三條第二項之規定相符
    。從而，本案事證已臻明確，被告犯行洵堪認定，自應依法
    論科。
三、核被告甲○○所為，係犯毒品危害防制條例第十條第一項、
    第二項之施用第一級毒品罪、施用第二級毒品罪。被告施用
    前後持有第一級毒品海洛因、第二級毒品安非他命之低度行
    為各為其施用之高度行為所吸收而均不另論罪。被告先後各
    二次施用第一級毒品及施用第二級毒品之犯行，時間密接，
    犯罪構成要件相同，顯係各基於概括之犯意而為之，為連續
    犯，應依刑法第五十六條之規定，各加重其刑。又被告所犯
    上開二罪，犯意各別、行為互殊，觸犯構成要件相異之罪名
    ，自應分論併罰。被告被查獲之第二部分犯行，雖未經起訴
    ，惟因與已起訴部分具有連續犯之裁判上一罪關係，本院自
    得一併予以審理。
四、原審對被告予以論罪科刑雖非無見，惟查原審未及就第二次
    被查獲部分一併審理，不無疏漏。本件公訴人之上訴意旨執
    此指摘原判決不當，為有理由，應由本院予以撤銷改判。爰
    審酌被告前因違反麻醉藥品管理條例案件，經判決處刑及執
    行完畢，且因施用毒品案件，經觀察、勒戒、停止戒治付保
    護管束及強制戒治期滿，猶不知心生警惕，仍連續為本案犯
    行，以及被告之犯罪動機、目的、手段、所生危害及其品行
    、智識程度、犯罪後於本院審理中坦承犯行，態度尚佳等一
    切情狀，各量處如主文第二項所示之刑，並定其應執行之刑
    如主文第二項所示，以資懲儆。
五、第二次扣案之第一級毒品海洛因貳小包（包裝重計０點四０
    公克，淨重0.25公克），不問屬於犯人與否，應依法沒收並
    銷燬之；扣案之針筒貳支，為被告所有供犯罪所用之物，此
    據其自承在卷，均諭知沒收。至於被第一次查獲之扣案第一
    級毒品海洛因1包（毛重0.4公克）、第二級毒品安非他命四
    包（毛重1.66公克）、注射針筒二支，及安非他命吸食器一
    組，被告否認係其所有而與本案犯行相涉，核與同時遭查獲
    之林鴻祺於警詢、檢察官偵查中所為之供述相符（參見臺灣
    板橋地方法院檢察署九十四年度毒偵字第三０二號卷第九頁
    、第二十九頁）附卷足憑，故不於本案宣告沒收（銷燬），
    附此敘明。
六、據上論斷，應依刑事訴訟法第三百六十九條第一項前段、第
    三百六十四條、第二百九十九條第一項前段，毒品危害防制
    條例第十條第一項、第二項、第十八條第一項、第二十三條
    第二項，刑法第十一條前段、第五十六條、第三十八條第一
    項第二款、第五十一條第五款，判決如主文。
本案經檢察官李良忠到庭執行職務。
中    華    民    國    95    年    4     月    12    日
                  刑事第三庭審判長法  官  許國宏
                                  法  官  林銓正
                                  法  官  許增男
以上正本證明與原本無異。
施用第一級毒品部份如不服本判決，應於收受送達後十日內向本
院提出上訴書狀，其未敘述上訴之理由者並得於提起上訴後十日
內向本院補提理由書（均須按他造當事人之人數附繕本）。
其餘不得上訴。
                                  書記官  葉金發
中    華    民    國    95    年    4     月    12    日
附錄本案論罪科刑法條全文：
毒品危害防制條例第十條：
施用第一級毒品者，處六月以上五年以下有期徒刑。
施用第二級毒品者，處三年以下有期徒刑。


司法院資訊處製作；財團法人民間司法改革基金會備份。
